# 请教陈版主，子公司增资后减资对于母公司的账务处理

提问人：renpc0428 时间：2015-03-02 13:49:20
母公司A出资 1000 万元设立全资子公司B。 2014 年 7 月经过股东会决议B公司用盈余公积和资本公积转增资本 1000 万元后，实收资本达到 2000 万元； 2014 年 9 月经过股东会决议B公司减资 1500 万元，减资后B公司实收资本为 500 万元， 1500 万元以货币资金形式支付给A公司。 请问， 1 、 2014 年 7 月B公司增资时，母公司A的长投不做账务处理应该是正确的对吧？ 2 、 2014 年 9 月B公司减资时，母公司A收回减资款是否应按照增资后收回投资比例75%（ 1500 万/2000万=75%）减少长投 750 万元,账面保留 250 万元的长投，其余减资款 750 万元作为投资收益？如果A公司将收回的 1500 万中，其中 500 万作为成本收回， 1000 万作为投资收益，是否正确？ 3 、该问题设计的企业所得税是否应参考《国家税务总局 2011 年第 34 号公告》，“投资企业从被投资企业撤回或减少投资，其取得的资产中，相当于初始出资的部分，应确认为投资收回；相当于被投资企业累计未分配利润和累计盈余公积按减少实收资本比例计算的部分，应确认为股息所得；其余部分确认为投资资产转让所得。” 相当于初始出资的部分，是否就是我们按照会计方法计算出应收回长投的部分？相当于被投资企业累计未分配利润和累计盈余公积按减少实收资本比例计算的部分，是否就是减资时点上B公司剩余的留存收益乘以收回投资的比例？ 谢谢。

回答人：chenyiwei
1 、子公司以所有者权益内部结转方式转增资本时，母公司不作账务处理，仅进行备查登记。 2 、此问题没有明确规定。个人倾向于母公司个别报表层面，在收到 1500 万元时，首先冲减对B公司的投资成本，冲减完后才确认投资收益（即贷：长期股权投资——B 1000 万，贷：投资收益 500 万），而不是按比例冲减成本和确认投资收益。 3 、税务问题请咨询税务专业人士。

提问人：zhs7403 时间：2015-03-02 19:48:42
陈老师，合并口径转增的实收资本是否还是还原为初始在子公司的科目？否则抵消不干净，我理解应该如此

回答人：chenyiwei
是。

提问人：zhs7403 时间：2015-03-03 07:03:43
陈老师，还有一个引申问题，如果是未分配利润转增，税务处理看作先分红再增资，这样的话子公司以所有者权益内部结转方式转增资本时，母公司不作账务处理，仅进行备查登记，可能形成会税差，也就是会计不做账务处理，税务作为计税基础，那么在满足相关16 号准则规定条件的基础上，是否需要考虑递延所得税资产？

回答人：chenyiwei
不确认递延所得税资产。因为这时会计上不确认利润，税法上也不增加应纳税所得额（免税收入），并且无法合理确定该暂时性差异的预计转回时间。综合分析下来，不应确认递延所得税资产。

提问人：renpc0428 时间：2015-03-03 10:24:13
请问关于第二个问题，不应该理解为母公司收回75%的投资吗，即收回子公司目前实收资本的75%的金额？

回答人：chenyiwei
收回的投资和初始投资以及子公司的实收资本之间没有明确的对应关系，不能仅仅依据子公司减少实收资本的比例来推算母公司收回投资的比例。